臺灣臺南地方法院刑事判決
111年度訴字第1124號
公  訴  人  臺灣臺南地方檢察署檢察官
被      告  林致翔


            潘立芯



上列被告因傷害案件，經檢察官提起公訴（111年度調偵字第172
7號），本院判決如下：
    主  文
本件均公訴不受理。
    理  由
一、公訴意旨詳如臺灣臺南地方檢察署檢察官起訴書所載（如附
    件）。
二、按告訴乃論之罪，告訴人於第一審辯論終結前，得撤回其告
    訴；又告訴乃論之罪經撤回者，法院應諭知不受理之判決，
    並得不經言詞辯論為之，刑事訴訟法第238條第1項、第303
    條第3款及第307條分別定有明文。
三、查被告林致翔、潘立芯因傷害案件，經檢察官提起公訴，認
    為均係涉犯刑法第277條第1項之傷害罪嫌，依同法第287條
    前段之規定，須告訴乃論。茲因被告2人經調解成立，並均
    具狀撤回告訴，有本院調解筆錄1份及刑事撤回告訴狀2份在
    卷可稽（本院卷第61至62、63、65頁），依前開規定，本件
    爰不經言詞辯論，逕為諭知不受理之判決。
據上論斷，應依刑事訴訟法第303條第3款、第307條，判決如主
文。
中　　華　　民　　國　　111 　年　　11　　月　　16　　日
                  刑事第十三庭  審判長法  官  莊政達
                                      法  官  李音儀
                                      法　官  吳彥慧
以上正本證明與原本無異。
如不服本判決應於收受本判決後20日內向本院提出上訴書狀，並
應敘述具體理由。其未敘述上訴理由者，應於上訴期間屆滿後20
日內向本院補提理由書狀（均須按他造當事人之人數附繕本）「
切勿逕送上級法院」。 
 　　　　　　　　　　　　　　　　　   書記官  張儷瓊
中　　華　　民　　國　　111 　年　　11　　月　　18　　日
附件：
臺灣臺南地方檢察署檢察官起訴書
                                   111年度調偵字第1727號
　　被　　　告　林致翔　男　40歲（民國00年0月00日生）
　　　　　　　　　　　　住臺南市○市區○○里○○000號
　　　　　　　　　　　　國民身分證統一編號：Z000000000號
　　　　　　　　潘立芯　女　39歲（民國00年00月00日生）
　　　　　　　　　　　　住苗栗縣○○鎮○○街0段00號13樓
　　　　　　　　　　　　之5
　　　　　　　　　　　　國民身分證統一編號：Z000000000號
上列被告等因傷害案件，已經偵查終結，認應提起公訴，茲將犯
罪事實及證據並所犯法條分敘如下：
　　　　犯罪事實
一、林致翔、潘立芯互不相識，渠等於民國111年3月9日凌晨2時
    許，在臺南市○○區○○路000巷00號民宿內飲酒後因細故產生
    口角爭執，詎潘立芯竟基於傷害他人身體之犯意，持百威啤
    酒罐丟向林致翔，致砸中林致翔之左前額，隨即再向前以右
    手摑打林致翔左臉1下，林致翔不甘示弱，亦基於傷害他人
    身體之犯意，徒手還擊潘立芯，雙方遂發生肢體拉扯，隨後
    潘立芯因重心不穩摔倒在地，林致翔見狀後隨即壓制住潘立
    芯，並持續毆打潘立芯左耳及頭部左後方，致潘立芯受有左
    側頭部及左側耳部挫傷之身體傷害；林致翔亦受有左前額及
    右臉挫擦傷、左肩部挫擦傷、右上臂挫擦傷之身體傷害。
二、案經林致翔、潘立芯分別訴由臺南市政府警察局第四分局報
    告偵辦。
　　　　證據並所犯法條
一、證據清單及待證事實：
編號 證據名稱 待證事實 1 被告林致翔於偵查中之自白 1.證明被告林致翔確實於上揭時、地飲酒後有與被告潘立芯發生口角，嗣衍生肢體衝突之事實。 2.佐證被告潘立芯有持酒罐丟擲並砸中被告林致翔左前額、被告潘立芯復徒手摑打被告林致翔臉頰，嗣後雙方發生拉扯，於拉扯過程中，被告潘立芯抓傷被告林致翔之事實。 3.坦承有徒手毆打被告潘立芯之事實 2 被告潘立芯於警詢及偵查中之供述 1.證明被告潘立芯於上揭時、地確有與被告林致翔發生口角，嗣衍生肢體衝突之事實。 2.證明被告潘立芯有徒手摑打被告林致翔臉頰之事實。 3.佐證被告林致翔有徒手毆打被告潘立芯，並將被告潘立芯壓制在地後繼續毆打之事實。 3 證人莊婉智於偵查中之證述 佐證被告林致翔有將被告潘立芯壓制在地之事實。 4 奇美醫療財團法人奇美醫院診斷證明書及告訴人潘立芯受傷照片各1份 證明告訴人潘立芯受有上揭傷害之事實。   5 臺南市立安南醫院診斷證明書1份 證明告訴人林致翔受有上揭傷害之事實。   6 案發現場照片4張 證明案發現場啤酒罐散落、場地凌亂，可認被告2人有發生肢體衝突之事實。 
二、核被告林致翔、潘立芯所為，分別係犯刑法第277條第1項之
    之傷害罪嫌。
三、依刑事訴訟法第251條第1項提起公訴。
　　此　致
臺灣臺南地方法院
中　　華　　民　　國　 111　　年　　9 　　月　　16　　日
                              檢 察 官 　陳奕翔
本件證明與原本無異
中　　華　　民　　國　 111　　年　　9 　　月　　22　　日
                              書 記 官   陳耀章
所犯法條：
中華民國刑法第277條
傷害人之身體或健康者，處 5 年以下有期徒刑、拘役或 50 萬
元以下罰金。
犯前項之罪，因而致人於死者，處無期徒刑或 7 年以上有期徒
刑；致重傷者，處 3 年以上 10 年以下有期徒刑。